臺灣桃園地方法院交通事件裁定　　　　　　　　　　九十三年度交聲字第一七三號
　　原處分機關　交通部公路總局新竹區監理所桃園監理站
　　異　議　人
　　即受處分人　甲○○
右受處分人因違反道路交通管理處罰條例案件，對於交通部公路總局新竹區監理所桃
園監理站所為中華民國九十三年四月二十日桃監裁罰字第裁五二－Ｄ一Ａ０七三一五
五號裁決處分不服，聲明異議，本院裁定如左：
    主  文
原處分撤銷。
甲○○不罰。
    理  由
一、聲明異議意旨略以：異議人於民國九十二年十二月三日上午十時五十五分許，駕
    駛車牌號碼二Ｈ—四二三九號自小客車，行經桃園縣大溪鎮○○路與勝利街口時
    ，追撞前方正在停等紅燈由盧清水所駕駛車牌號碼一四二０—ＦＰ號自小客車後
    方，並未造成盧清水受傷，雖盧清水在警詢筆錄中自稱：「我後背、雙手及後腦
    酸痛」等語，然盧清水於車禍當天至中壢天晟醫院檢查結果乃係舊疾，並非車禍
    事故造成，且異議人與盧清水已達成和解，該和解書上只有車子受損並無人員受
    傷之陳述，警察僅係根據盧清水之警詢筆錄，未經查證盧清水是否有受傷，即認
    異議人有違反道路交通規則肇事致人受輕傷之事實，即裁決吊扣異議人之駕駛執
    照三個月，有欠公允，為此提起異議等語。
二、經查，異議人於上開時、地駕駛前開自小客車與盧清水所駕駛之自小客車發生車
    禍之事實，業經本院向桃園縣政府警察局調閱異議人當時與盧清水發生車禍事故
    之道路交通事故現場圖、道路交通事故調查報告表（一）、（二）、異議人及盧
    清水之警詢筆錄、現場照片等資料核閱無誤，並有上開文件資料附卷可稽，且異
    議人亦不否認有上開車禍事故之發生，雖證人盧清水於警詢指稱：我後背、雙手
    及後腦酸痛等語，然異議人於車禍發生後陪同盧清水至中壢天晟醫院檢查身體，
    結果並未發現有受傷之情事，故未請診斷之醫生開立診斷證明書等情，業經證人
    盧清水於本院調查時證稱：「（你當時有無受傷？）沒有。我被撞到是背後麻麻
    的，異議人陪我到中壢市天晟醫院去檢查，醫師說沒有怎麼樣」、「（對天晟醫
    院的收據有何意見？）沒意見。當天有照Ｘ光，但醫生說沒有怎麼樣」、「（有
    無診斷證明書？）沒有」、「（對和解書有無意見？）沒意見。有簽和解書，有
    送一份和解書到管區」等語（見本院九十三年五月七日訊問筆錄第三頁）明確，
    且據卷附異議人與證人盧清水之和解書記載內容僅提及盧清水之自小客車受到毀
    損，並無盧清水因車禍受到傷害之記載，衡諸常情，若一般人確實因車禍受到傷
    害，在與肇事者和解時應會將其受傷之情形記載在和解書，作為和解之條件，足
    見證人盧清水之身體並未於上開車禍中受到傷害，是異議人辯稱盧清水當時並未
    因車禍受到傷害等語，應堪採信，證人盧清水既然未因異議人違反道路交通規則
    肇事而受有傷害，則原處分機關僅以證人盧清水於警詢時指稱：我後背、雙手及
    後腦酸痛等語，遽認異議人有違反道路交通規則肇事致人受輕傷之事實，依據道
    路交通管理處罰條例第六十一條第三項第一款規定，裁決異議人吊扣駕駛執照三
    個月，即屬不當，本件聲明異議為有理由，應依法撤銷原處分，並諭知異議人即
    受處分人不罰之裁定。
三、據上論斷，應依道路交通管理處罰條例第八十七條第二項、道路交通案件處理辦
    法第二十條前段裁定如主文。
中        華        民        國      九十三    年    五    月    十    日
                                    臺灣桃園地方法院交通法庭
                                        法  官  許乃文
右正本證明與原本無異。
如不服本裁定，應於裁定送達後五日內向本院提出抗告狀。
                                        書記官  陳慧玲
中        華        民        國      九十三    年    五    月    十    日
